臺灣臺中地方法院刑事判決
110年度易字第962號
公  訴  人  臺灣臺中地方檢察署檢察官
被      告  林進龍



指定辯護人  本院公設辯護人  梁乃莉
上列被告因竊盜案件，經檢察官提起公訴（110年度偵字第6371
號）後，聲請改依協商程序而為判決，本院合議庭裁定由受命法
官獨任進行認罪協商程序，判決如下：
    主    文
林進龍犯攜帶兇器竊盜未遂罪，累犯，處有期徒刑伍月，如易科
罰金，以新臺幣壹仟元折算壹日。
    犯罪事實及理由
一、本案犯罪事實及證據，除證據部分增列「被告林進龍於本院
    準備程序時之自白」、「本院電話紀錄表」外，餘均引用檢
    察官起訴書之記載（如附件）。
二、本件經檢察官與被告林進龍（經本院指定公設辯護人到庭協
    助）於審判外達成協商之合意且被告已認罪，其合意內容如
    主文所示。經查，上開協商合意並無刑事訴訟法第455條之4
    第1項所列情形之一，檢察官聲請改依協商程序而為判決，
    本院爰不經言詞辯論，於協商合意範圍內為協商判決。
三、應適用之法條：刑事訴訟法455條之2第1項、第455條之4第2
    項、第455條之8、第454條第2項，刑法第321條第2項、第1
    項第3款、第47條第1項、第25條第2項、第41條第1項，刑法
    施行法第1條之1第1項。
四、協商判決除有刑事訴訟法第455條之4第1項第1款於本訊問程
    序終結前，被告撤銷協商合意或檢察官撤回協商聲請者；第
    2款被告協商之意思非出於自由意志者；第4款被告所犯之罪
    非第455條之2第1項所定得以協商判決者；第6款被告有其他
    較重之裁判上一罪之犯罪事實者；第7款法院認應諭知免刑
    或免訴、不受理者情形之一，及違反同條第2項「法院應於
    協商合意範圍內為判決；法院為協商判決所科之刑，以宣告
    緩刑或2年以下有期徒刑、拘役或罰金為限」之規定者外，
    不得上訴。
五、如有上開可得上訴情形，應於收受判決送達之日起20日內向
    本院提出上訴書狀（應敘述具體理由並附繕本），上訴於第
    二審法院。上訴書狀如未敘述理由，應於上訴期間屆滿後20
    日內補提理由書於本院。
本案經檢察官林宏昌提起公訴，檢察官何建寬到庭執行職務。
中　　華　　民　　國　110 　　年　　9 　　月　　29　　日
                  刑事第十九庭  法  官  吳逸儒  
以上正本證明與原本無異。                                如不服本判決應於收受判決後20日內向本院提出上訴書狀，並應敘述具體理由；其未敘述上訴理由者，應於上訴期間屆滿後20日內向本院補提理由書（均須按他造當事人之人數附繕本）「切勿逕送上級法院」。 
告訴人或被害人如不服判決，應備理由具狀向檢察官請求上訴，
上訴期間之計算，以檢察官收受判決正本之日起算。      
                                書記官  陳俞君　　　　　
中　　華　　民　　國　110 　　年　　9 　　月　　29　　日
　　　　　　　　　  
附錄論罪科刑法條：
中華民國刑法第321條
犯前條第1項、第2項之罪而有下列情形之一者，處6月以上5年以
下有期徒刑，得併科50萬元以下罰金：
一、侵入住宅或有人居住之建築物、船艦或隱匿其內而犯之。
二、毀越門窗、牆垣或其他安全設備而犯之。
三、攜帶兇器而犯之。
四、結夥三人以上而犯之。
五、乘火災、水災或其他災害之際而犯之。
六、在車站、港埠、航空站或其他供水、陸、空公眾運輸之舟、
    車、航空機內而犯之。
前項之未遂犯罰之。

附件
臺灣臺中地方檢察署檢察官起訴書
                                     110年度偵字第6371號
　　被　　　告　林進龍　男　44歲（民國00年0月0日生）
　　　　　　　　　　　　住彰化縣○○鄉○○村○○路0段00
　　　　　　　　　　　　　巷00號
　　　　　　　　　　　　國民身分證統一編號：Z000000000號
上列被告因竊盜案件，業經偵查終結，認應提起公訴，茲將犯罪
事實及證據並所犯法條分敘如下：
　　　　犯罪事實
一、林進龍前因竊盜案件，經法院判決判處有期徒刑1年8月、7
    月確定，於民國108年10月26日徒刑執行完畢。竟然仍不知
    悔改，復意圖為自己不法所有，基於竊盜之犯意，於109年1
    0月7日上午8時23分許，在臺中市○○區○○路0號旁之土地公廟
    內，趁無人看管之際，持所撿拾客觀上足供兇器使用之鐵棍
    （未扣案），撬開土地公廟內由高淑惠所管領之香油錢鐵櫃
    鎖頭（毀損罪嫌未據告訴），欲竊取香油錢鐵櫃內之現金，
    惟遭高淑惠發現予以嚇斥，林進龍始作罷而未遂。嗣經高淑
    惠報警處理，為警調閱監視錄影畫面，始循線查悉上情。
二、案經高淑惠訴由臺中市政府警察局烏日分局報告偵辦。
　　　　證據並所犯法條
一、上開犯罪事實，業據被告林進龍於本署偵查中坦承不諱，核
    與證人即告訴人高淑惠於警詢時之指述情節相符，且有員警
    之職務報告及監視錄影擷取翻拍照片與現場照片共10張附卷
    可參。足認被告之自白與事實相符，其上開犯嫌應堪認定。
二、核被告所為，係犯刑法第321條第2項、第1項第3款之攜帶兇
    器竊盜未遂罪嫌。又其前受有期徒刑之執行完畢 (有本署刑
    案資料查註紀錄表可參)後，5年以內故意再犯本件有期徒刑
    以上之罪，為累犯，請依刑法第47條第1項規定，加重其刑
    。
三、依刑事訴訟法第251條第1項提起公訴。
　　此    致
臺灣臺中地方法院
中　　華　　民　　國　 110　　年　　3 　　月　　29　　日
　　　　　　　　　　　　　　　檢　察　官　林宏昌
本件正本證明與原本無異
中　　華　　民　　國　 110　　年　　4 　　月　　7 　　日
　　　　　　　　　　　　　　  書  記  官  劉儀芳
所犯法條：
刑法第321條第1項第3款、第2項
犯前條第 1 項、第 2 項之罪而有下列情形之一者，處 6 月以
上 5 年以下有期徒刑，得併科 50 萬元以下罰金：
一、侵入住宅或有人居住之建築物、船艦或隱匿其內而犯之。
二、毀越門窗、牆垣或其他安全設備而犯之。
三、攜帶兇器而犯之。
四、結夥三人以上而犯之。
五、乘火災、水災或其他災害之際而犯之。
六、在車站、港埠、航空站或其他供水、陸、空公眾運輸之舟、
    車、航空機內而犯之。
前項之未遂犯罰之。